臺灣高等法院刑事判決　　　　　　　　　　　　　　九十年度上易字第四四五號
　　上　訴　人
　　即　被　告　乙○○
右上訴人因竊盜案件，不服臺灣桃園地方法院九十年度易字第一二一六號，中華民國
九十年八月十四日第一審判決（起訴案號：臺灣桃園地方法院檢察署九十年度偵字第
五八一一號）提起上訴，本院判決如左：
    主  文
上訴駁回。
    事  實
一、乙○○基於意圖為自己不法所有之概括犯意，於民國（下同）九十年三月二十二
    日十五時許，在桃園縣蘆竹鄉大華村三十鄰七號前，見丙○○所有車號：ＡＩ─
    二二八八號之賓士牌自用小客車（內有多功能扳手一支）停放於該處，車門未鎖
    ，鑰匙亦未取下，認有機可乘，乃徒手打開車門內鑰匙啟動電門後，將該車駛離
    而竊取得手。繼於同年三月下旬某日，在桃園縣龜山鄉某不詳地點，徒手竊取甲
    ○所有懸掛在車號：ＡＶ─三二六三號自用小客車上之車牌二面（起訴書誤載為
一面）得手後將之改懸於其所竊得之前開ＡＩ─二二八八號自用小客車上。復於
    同年四月五日上午某時，攜帶足供兇器使用自前開ＡＩ─二二八八號自用小客車
    內取出之多功能扳手及其所有之Ｌ型扳手各一支，在桃園縣龜山鄉○○○街空地
    ，以其中多功能扳手一支竊取佳實實業有限公司（起訴書誤載為丁○○）所有懸
    掛在車號：五Ｆ─七七四三號自用小客車上之車牌二面，得手後將之藏放於前開
    車號ＡＩ─二二八八自用小客車內，途經桃園縣龜山鄉○鄉○路時，為警盤查逃
    逸，經警員追躡至同鄉大埔三十號前始遭逮捕，並扣得上開多功能扳手及其所有
    之Ｌ型扳手各一支。
二、案經桃園縣警察局龜山分局報請臺灣桃園地方法院檢察署檢察官偵查起訴。
    理  由
一、被告乙○○於警訊（偵查卷第四頁及第五頁）、偵查（偵查卷第二十六頁）及原
    審中（原審卷第二十七頁及第二十八頁）均坦承於右揭時、地為竊盜之犯行，核
    與被害人丙○○、甲○、證人丁○○於警訊中指述失竊情節相符，復有車輛竊盜
    、車牌失竊資料個別查詢報表─查詢認可資料一紙、車輛協尋證明單一紙、車籍
    作業系統─查詢認可資料二紙（見偵查卷第十一、十五、十七、十九頁）、贓物
    認領保管單三紙等件附卷及竊取車牌用之扳手二支扣案可資佐證，足認被告之自
    白與事實相符，自可採信，從而本件事證明確，被告犯行堪以認定，應依法論科
    。
二、查：被告徒手竊取車號ＡＩ─二二八八號自用小客車一輛及懸掛在車號ＡＶ─三
    二六三號自用小客車上之車牌二面之行為，核均係犯刑法第三百二十條第一項之
    普通竊盜罪，另經檢視扣案之多功能扳手及Ｌ型扳手各一支，均係金屬材質，質
    地堅硬且末端尖細，客觀上足對人之生命、身體安全產生危險，被告攜以行竊並
    持其中多功能扳手一支竊取五Ｆ─七七四三號車牌二面之行為，核係犯刑法第三
    百二十一條第一項第三款之攜帶兇器竊盜罪，被告先後二次普通竊盜及一次加重
    竊盜犯行，時間緊接，所犯基本構成要件相同，僅加重條件有異，顯係基於概括
    犯意反覆為之，應依連續犯規定論以情節較重之刑法第三百二十一條第一項第三
    款之攜帶兇器竊盜罪一罪，並加重其刑。
  (三)至公訴意旨認被告係以其所有可供兇器使用之扳手竊取該車號ＡＶ─三二六三號
    車牌一面一節，固據被告於警訊中供認係以扳手卸取，然經原審訊之被告則供稱
    ：伊是竊取ＡＶ─三二六三號車牌二面，但前車牌因沒有鎖好飛掉了，第一次偷
    （ＡＶ─三二六三號）車牌時沒有用扳手，直接用手拆卸，也沒有帶二支扳手去
    ，得手後也是用手更換到賓士車上等語，而參之被告駕駛該部改懸ＡＶ─三二六
    三號車牌之ＡＩ─二二八號自小客車為警查獲時，雖僅扣得ＡＶ─三二六三號車
    牌一面，有九十年四月六日贓物認領保管單一紙在卷可稽，然被告竊取他車車牌
    改懸於其所竊得之贓車上，無非為掩飾犯行避免遭警查緝，焉有僅竊取並懸掛一
    面車牌而更易招警攔檢之理，又若係以扳手將車牌拆卸並改懸於另部ＡＩ─二二
    八號自小客車上，應不至輕易飛脫，堪認被告於原審審理中供稱係徒手將ＡＶ─
    三二六三號車牌二面拆卸後將之改懸於ＡＩ─二二八號自小客車上一節，較符常
    情，堪予採信，公訴人認被告係以扳手竊取車號ＡＶ─三二六三號車牌一面一節
    ，尚有未洽。
  (四)又檢察官就論罪法條僅援引刑法第三百二十一條第一項第三款之加重竊盜罪，而
    未引同法第三百二十條第一項之普通竊盜罪，然該部分與加重竊盜部分有連續犯
    之裁判上一罪關係，應從較重之加重竊盜罪論處，已如前述，據上論結欄即無須
    援引被告所犯普通竊盜罪之法條，是本件並無變更檢察官所引應適用之法條，自
    無庸另為變更起訴法條之諭知，應予說明。
三、原審以被告之罪證明確，援引刑法第五十六條、第三百二十一條第一項第三款，
    審酌被告年輕力壯卻不思循正當途徑獲取財物，竟任意竊取他人車輛供己代步，
    為掩飾犯行復竊取他人車牌，所生損害非微，惟於犯後態度尚佳並坦承犯行等一
    切情狀，量處有期徒刑九月，以資懲儆。扣案攜以行竊之Ｌ型扳手一支係被告所
    有，業據被告供承在卷，核屬被告所有供犯罪所用之物，應依刑法第三十八條第
    一項第二款規定宣告沒收；另扣案之多功能扳手一把係被告自所竊得之車號ＡＩ
    ─二二八八號自用小客車內取出後持以行竊，並非被告所有，亦據其供明在卷，
    自不得諭知沒收，公訴人認應依刑法第三十八條第一項第二款規定宣告沒收，即
    有誤會，併予敘明。
四、本件被告上訴，於上訴狀空言否認犯行而指摘原判決不當，為無理由，應予駁回
    。
五、被告經合法傳喚無正當理由不到庭，爰不待其陳述逕行判決。
據上論斷，應依刑事訴訟法第三百六十八條、第三百七十一條，判決如主文。
本案經檢察官周誠南到庭執行職務。
中      華      民      國    九十一    年      二      月      六      日
                              台灣高等法院刑事第二庭
                                  審判長法  官  蔡  長  溪
                                        法  官  楊  貴  志
                                        法  官  林  俊  益
右正本證明與原本無異。
不得上訴。
                                        書記官  陳  明  琴
中      華      民      國     九十一   年      二      月    六        日
附錄本判決論罪科刑法條：
刑法第三百二十一條
犯竊盜罪而有左列情形之一者，處六月以上五年以下有期徒刑：
一  於夜間侵入住宅或有人居住之建築物、船艦，或隱匿其內而犯之者。
二  毀越門扇、牆垣或其他安全設備而犯之者。
三  攜帶兇器而犯之者。
四  結夥三人以上而犯之者。
五  乘火災、水災或其他災害之際而犯之者。
六  在車站或埠頭而犯之者。
前項之未遂罰之。
